【裁判字號】    99,交聲,3339
【裁判日期】    990903
【裁判案由】    聲明異議
【裁判全文】
臺灣臺中地方法院交通事件裁定        99年度交聲字第3339號
原處分機關  交通部公路總局臺中區監理所臺中市監理站
受處分人    甲○○
送達代收人  乙○○
上列受處分人因違反道路交通管理處罰條例案件，對於交通部公
路總局臺中區監理所臺中市監理站中華民國94年12月7日所為之
處分（裁監稽違字第裁61－H00000000號裁決書），聲明異議，
本院裁定如下：
    主    文
異議駁回。
    理    由
一、異議人即受處分人甲○○(下稱受處分人)聲明異議意旨略以
    ：針對違規情事，受處分人並無收到執法單位及監理單位提
    供之違規明確事實之證明；受處分人於今年五月始就車牌已
    於民國九十八年註銷之九十六年的一張違規超速罰單提出異
    議，而以未於收到罰單十五日內提出申訴遭法院駁回，申訴
    異議期間只有幾天時間，後又收到九十二年已失竊車輛九十
    一年的幽靈罰單，是否有超出合法追溯時效；若上訴理由都
    不足以令法院撤銷罰單，懇請以原罰款兩倍為考量受處分人
    每次去監理站查詢時，所有罰單都已繳清，倘若知悉有此罰
    單必不會任罰款多兩倍，懇請審慎評估等語。
二、原處分機關即交通部公路總局臺中區監理所臺中市監理站（
    下稱原處分機關）係以：受處分人駕駛車牌號碼ＨＭ二－七
    六三號之重型機車，於九十一年六月二十一日二十三時六分
    許，於臺中縣霧峰鄉，因駕車行經有燈光號誌管制之交岔路
    口闖紅燈，並拒絕停車接受稽查之違規，為臺中縣警察局霧
    峰分局霧峰派出所逕行舉發。本站遂於九十四年十二月七日
    以裁監稽違字第裁六一─Ｈ00000000號裁決書裁處
    新臺幣（下同）一萬五百元，逾期不繳納，則自九十五年一
    月七日起加倍罰鍰為二萬一千元等語
三、按汽車駕駛人，行經有燈光號誌管制之交岔路口闖紅燈者，
    處一千八百元以上五千四百元以下罰鍰，並記違規點數三點
    ，道路交通管理處罰條例第五十三條第一項、第六十三條第
    一項第三款分別定有明文。再按汽車駕駛人，駕駛汽車有違
    反本條例之行為，經交通勤務警察或依法令執行交通稽查任
    務人員制止時，不聽制止或拒絕停車接受稽查而逃逸者，除
    按各該條規定處罰外，處三千元以上六千元以下罰鍰；汽車
    駕駛人不服指揮稽查而逃逸，當場不能或不宜攔截製單舉發
    者，得逕行舉發，道路交通管理處罰條例第六十條第一項、
    第七條之二第一項第四款前段亦分別定有明文。
四、按受處分人不服道路交通管理處罰條例第八條主管機關所為
    之處罰，得於接到裁決書之翌日起二十日內，向管轄地方法
    院聲明異議，道路交通管理處罰條例第八十七條第一項定有
    明文；次按交通法庭認聲明異議不合法律上之程式或其異議
    權已喪失者，應以裁定駁回之，道路交通案件處理辦法第十
    八條前段亦設有明文規定。又處理違反道路交通管理事件，
    有關文書送達之程式，準用行政程式法送達之規定，違反道
    路交通管理事件統一裁罰標準及處理細則第五條亦定有明文
    。而行政程式法中對於文書送達，於應受送達人之住居所、
    事務所或營業所為之。但在行政機關辦公處所或他處會晤應
    受送達人時，得於會晤處所為之；於應送達處所不獲會晤應
    受送達人時，得將文書付與有辨別事理能力之同居人、受僱
    人或應送達處所之接收郵件人員；又送達不能依前二條規定
    為之者，得將文書寄存送達地之地方自治或警察機關，並作
    送達通知書兩份，一份黏貼於應受送達人住居所、事務所、
    營業所或其就業處所門首，另一份交由鄰居轉交或置於該送
    達處所信箱或其他適當位置，以為送達。前項情形，由郵政
    機關為送達者，得將文書寄存於送達地之郵政機關。寄存機
    關自收受寄存文書之日起，應保存三個月；另對於當事人之
    送達，於應為送達之處所不明者，行政機關得依職權為公示
    送達。行政程式法第七十二條第一項、第七十三條第一項、
    第七十四條、第七十八條第一項第一款、第二項分別定有明
    文。再者，依道路交通案件處理辦法第十二條、法院訴訟當
    事人在途期間標準第二條、第四條第一項第一款規定，本件
    受處分人聲明異議在途期間為三日，併此指明。
五、經查：
(一)受處分人所有車號為ＨＭ二－七六三號之重型機車，於九十
    一年六月二十一日二十三時六分許，在臺中縣霧峰鄉，因駕
    車行經有燈光號誌管制之交岔路口闖紅燈，並拒絕停車接受
    稽查之違規，為臺中縣警察局霧峰分局霧峰派出所逕行舉發
    ，並於九十一年六月二十七日填製中縣警交字第Ｈ0000
    0000號舉發違反道路交通管理事件通知單等節，有舉發
    機關違規查詢報表在卷可憑，應可認定。
(二)本件受處分人戶籍地址係於八十二年三月二十四日遷至「臺
    中縣霧峰鄉○○村○○路一七六巷三十二號」迄今，有受處
    分人全戶戶籍資料查詢結果一份在卷可按。又本件裁決書經
    原處分機關依受處分人之戶籍地址即「臺中縣霧峰鄉○○村
    ○○路一七六巷三十二號」以郵政方式送達後，業於九十四
    年十二月九日送達該址，因未能獲會晤受處分人本人，亦無
    受領文書之同居人或受僱人，乃依規定於九十四年十二月九
    日將該件文書寄存於臺中縣霧峰郵局招領，在寄存之前，投
    遞人員並已依規定製作送達通知書二份，一份黏貼於應受送
    達人住所門首，一份置於受送達處所信箱或適當位置，郵政
    機關業已於九十四年十二月九日完成送達，並依法寄存等節
    ，有交通不公路總局臺中區監理所臺中市監理站送達證書一
    份在卷可考。是揆諸上開規定，上開裁決書核已屬合法送達
    ，再本件受處分人遲至九十九年八月二十六日就本件交通違
    規向原舉發機關提出聲明異議狀，此有受處分人聲明異議狀
    所蓋原處分機關收文章乙枚，亦有本件裁決書及異議狀在卷
    可按。且受處分人本件異議狀中所載地址亦為該址，顯示其
    仍有以其上開戶籍地址為其聯絡、送達地址之一，始未辦理
    戶籍遷移之意甚明。是揆諸上開規定，上開裁決書核已屬合
    法送達(臺灣高等法院臺中分院九十六年度交抗字第五七號
    裁定、最高法院九十三年度臺上字第六０六０號判決意旨參
    照)，而受處分人於該等裁決書合法送達後已逾二十日，遲
    至九十九年八月二十六日始具狀聲明異議，有蓋有原處分機
    關收文章戳之受處分人聲明異議狀附卷可按，已如前述，並
    為受處分人所是認。從而，受處分人提起本件聲明異議，已
    逾道路交通管理處罰條例第八十七條第一項所定之二十日不
    變期間(加計在途期間三日後，期滿日為九十五年一月八日
    ，又該日為星期日，故期滿日順延至次一日上班日之九十五
    年一月九日)，受處分人對原處分機關上開裁決處分聲明異
    議，顯不合法律上之程式，且無從補正，自應均予以駁回。
五、據上論結，應依道路交通案件處理辦法第十八條，裁定如主
    文。
中    華    民    國    99    年    9     月    3     日
                              交通法庭法  官  江奇峰
以上正本證明與原本無異
如不服本裁定應於送達後5日內向本院提出抗告狀
                                書記官  江慧貞
中    華    民    國    99    年    9     月    3     日

司法院資訊處製作；財團法人民間司法改革基金會備份。
